【裁判字號】    99,易,343
【裁判日期】    990914
【裁判案由】    竊盜
【裁判全文】
臺灣基隆地方法院刑事判決               99年度易字第343號
公  訴  人  臺灣基隆地方法院檢察署檢察官
被      告  丙○○
上列被告因竊盜案件，經檢察官提起公訴（99年度偵字第2713號
），本院判決如下：
    主  文
丙○○共同攜帶兇器，毀越安全設備，於夜間侵入住宅竊盜，處
有期徒刑柒月。
    事  實
一、丙○○與綽號「阿豆仔」真實姓名年籍不詳之成年男子共同
    基於意圖為自己不法所有竊盜之犯意聯絡，於民國99年5 月
    31日20時許，駕駛車牌號碼7N-8241 號自小客貨車，至臺北
    縣貢寮鄉○○村○○街43之2 號甲○○住宅，「阿豆仔」持
    客觀上足對人之生命、身體、安全構成威脅，具有危險性之
    兇器即螺絲起子1 支（未扣案），擊破上開住所之窗戶玻璃
    ，丙○○再攀爬進入屋內，開啟大門使「阿豆仔」進入，兩
    人在屋內將電纜線、白扁線、梢楠木浴桶1 只、茶桌1 具、
    室外大陽傘1 把、潛水用護目鏡及潛水用呼吸管各2 具、音
    響2 組、烏心木椅2 把、梢楠木小椅子2 把、酒2 瓶、電蚊
    拍1 支、茶具1 組、梢楠木腳踏墊2 個、藤製藝術落地燈2
    支、電子鍋1 個、電風扇1 台、熱水瓶1 個及望遠鏡1 副（
    價值合計約新臺幣81900 元）搬運至7N-8241 號自小客貨車
    內而竊盜得手。嗣於同日23時30分許，丙○○駕駛上開自小
    客貨車附載「阿豆仔」行經臺北縣貢寮鄉台二線90.4公里處
    時，車輛不慎墜入路旁排水溝，經警覺得可疑前往盤查，當
    場逮捕丙○○，並在自小客貨車上扣得上開竊得之物品及車
    號8411-TK 車牌兩面（為李寶同於99年5 月29日在桃園縣龜
    山鄉失竊，另案移由臺灣板橋地方法院檢察署偵辦），「阿
    豆仔」則趁隙逃逸無蹤。
二、案經甲○○訴由臺北縣警察局瑞芳分局報告臺灣基隆地方法
    院檢察署檢察官偵查起訴。
    理  由
壹、證據能力部分：
    按被告以外之人於審判外之言詞或書面陳述，雖不符刑事訴
    訟法第159 條之1 至第159 條之4 之規定，然經當事人於審
    判程序同意作為證據，法院審酌該言詞陳述作成時之情況，
    認為適當者，亦得為證據，刑事訴訟法第159 條之5 第1 項
    定有明文。當事人、代理人或辯護人於法院調查證據時，知
    有刑事訴訟法第159 條第1 項不得為證據之情形，而未於言
    詞辯論終結前聲明異議者，視為有前項之同意，同條第2 項
    亦有明定。本案據以認定被告犯罪事實之證據，部分屬於傳
    聞證據，惟檢察官、被告就該等證據，於本院審理程序時均
    未爭執其證據能力，且迄於言詞辯論終結前復未聲明異議，
    而本院審酌並無違法取證之瑕疵，亦認以之作為證據為適當
    ，故依刑事訴訟法第159 條之5 第1 項、第2 項之規定，該
    等傳聞證據均具備證據能力而得作為證據，合先敘明。
貳、實體部分：
一、上開事實，業據被告丙○○於偵查中及本院審理時坦承不諱
    ，核與被害人甲○○於警詢之指訴失竊情節相符，復有贓物
    認領保管單及現場照片14幀附卷可稽，本案事證明確，被告
    犯行堪以認定，應依法論科。
二、論罪科刑：
  (一)按刑法第321 條第1 項第2 款之「門扇」專指門戶而言，而
    所謂「其他安全設備」，指門扇牆垣以外，依通常觀念足認
    防盜之一切設備而言，如門鎖、窗戶等，最高法院45 年 台
    上字第1443號、55年台上字第547 號判例意旨可資參照；再
    按刑法321 條第1 項第3 款之攜帶兇器竊盜罪，係以行為人
    攜帶兇器為其加重要件，此所謂兇器，其種類並無限制，凡
    客觀上足以對人之生命、身體安全構成威脅，具有危險性之
    兇器均屬之，且祇須行竊時攜帶此種具危險性之兇器為已足
    ，並不以攜帶之初有行兇之意圖為必要，最高法院79年台上
    字第5253號判例意旨足資參照。查本案被告用以行竊之螺絲
    起子為金屬製品，屬質硬且銳利之物品，於客觀上已足傷害
    人之身體或危害人生命之安全，自屬兇器之一種；再查被告
    係以上開螺絲起子破壞被害人甲○○上址住宅之窗戶後入內
    行竊，業據被害人甲○○於警詢時陳述明確，並有照片可稽
    ，自客觀以言，該窗戶既有防閑之效用，核其性質，當屬刑
    法第321 條第1 項第2 款所指之「其他安全設備」無疑，是
    倘行為人藉毀壞窗戶入室行竊，則其自應論以本條之毀越安
    全設備加重竊盜罪。
  (二)核被告簡水清所為，係犯刑法第321 條第1 項第1 款、第2
    款、第3 款之之攜帶兇器毀越安全設備於夜間侵入住宅竊盜
    罪。被告與綽號「阿豆仔」真實姓名年籍不詳之成年男子間
    有犯意之聯絡，行為之分擔，均為共同正犯。
  (三)爰審酌被告時值壯年，身強體健，不思以勞力、正途獲取財
    物，素行非佳，為本件加重竊盜犯行之犯罪動機、目的，毀
    越窗戶之安全設備侵入他人之住宅竊取財物之手段，嚴重危
    害社會治安及居住安全，兼衡其竊得之財物價值、生活狀況
    、智識程度等一切情狀，量處如主文所示之刑。至共犯綽號
    「阿豆仔」持以行竊之螺絲起子1 支，並未扣案，本院亦查
    無其他證據證明該物現尚存在，為免日後執行之困難，爰不
    予宣告沒收。
據上論斷應依刑事訴訟法第273 條之1 第1 項、284 條之1 第1
項、第299 條第1 項前段，刑法第28條、第321 條第1 項第1 款
、第2 款、第3 款，判決如主文。
本案經檢察官乙○○到庭執行職務。
中    華    民    國    99    年    9     月    14    日
                  刑事第四庭法    官  黃永定
以上正本證明與原本無異。
如不服本判決應於收受送達後10日內向本院提出上訴書狀，並應
敘述具體理由；其未敘述上訴理由者，應於上訴期間屆滿後20日
內向本院補提理由書（均須按他造當事人之人數附繕本）「切勿
逕送上級法院」。
中    華    民    國    99    年    9     月    14    日
                            書 記 官  劉珍珍
附錄論罪法條
刑法第321條
犯竊盜罪而有左列情形之一者，處六月以上、五年以下有期徒刑
：
一、於夜間侵入住宅或有人居住之建築物、船艦或隱匿其內而犯
之者。
二、毀越門扇、牆垣或其他安全設備而犯之者。
三、攜帶兇器而犯之者。
四、結夥三人以上而犯之者。
五、乘火災、水災或其他災害之際而犯之者。
六、在車站或埠頭而犯之者。
前項之未遂犯罰之。

司法院資訊處製作；財團法人民間司法改革基金會備份。
